臺灣臺南地方法院刑事判決　　　　　100年度交訴字第123號
公　訴　人　臺灣臺南地方法院檢察署檢察官
被　　　告　郭坤龍
上列被告因公共危險案件，經檢察官提起公訴（100年度偵字第
6623號），被告於準備程序進行中就被訴事實為有罪之陳述，經
本院合議庭裁定由受命法官獨任進行簡式審判程序後，判決如下
：
    主  文
郭坤龍服用酒類，不能安全駕駛動力交通工具而駕駛，處有期徒
刑月，如易科罰金，以新臺幣壹仟元折算壹日；又駕駛動力交
通工具肇事，致人受傷而逃逸，處有期徒刑陸月，如易科罰金，
以新臺幣壹仟元折算壹日。應執行有期徒刑捌月，如易科罰金，
以新臺幣壹仟元折算壹日。緩刑貳年，並應向指定之政府機關、
政府機構、行政法人、社區或其他符合公益目的之機構或團體，
提供陸拾小時之義務勞務，緩刑期間付保護管束。
    事  實
一、郭坤龍於民國100年4月26日17時10分許，在臺南市○○區○
    ○街某土地公廟飲用酒類，已達不能安全駕駛動力交通工具
    之程度後，竟不顧人車往來之公共安全，隨即駕駛牌照RV6-
    120號輕型機車，在臺南市○○區○○街101號前，由北向南
    方向橫越道路，因疏未注意左右來車，致與王儷蓉所駕駛，
    沿永平街由西向東方向行駛之牌照651-HDD號重型機車相撞
    肇事，造成王儷蓉因而倒地，受有頭頸部扭挫傷、右踝部擦
    挫傷、撕裂傷等傷害（過失傷害罪部分，業據王儷蓉撤回告
    訴，由檢察官另為不起訴處分）。郭坤龍肇事後，見王儷蓉
    受傷，竟未予以處理或停留現場等候警方處理，便牽行機車
    逃離現場。嗣經王儷蓉報警，始為警查獲，並於同日18時27
    分許測得郭坤龍酒後呼氣所含之酒精成分，每公升達0.46毫
    克，以酒精代謝率換算其肇事時之呼氣酒精濃度，每公升達
    0. 58毫克，已逾不能安全駕駛之標準。
二、案經臺南市政府警察局永康分局報請臺灣臺南地方法院檢察
    署檢察官偵查起訴。
    理  由
一、本件係經被告郭坤龍於準備程序中為有罪之表示，而經本院
    裁定以簡式審判程序加以審理，依刑事訴訟法第273條之2、
    第159條第2項之規定，不適用傳聞法則有關限制證據能力之
    相關規定，合先敘明。
二、訊據被告對於上揭犯罪事實坦承不諱，並據證人王儷蓉於警
    詢、偵查中指訴及證人謝秀金於警詢中證述在卷，復有臺南
    市政府警察局永康分局道路交通當事人酒精測定紀錄表1份
    、刑法第185條之3案件測試觀察紀錄表1紙、台南市政府警
    察局舉發違反道路交通管理事件通知單2紙、道路交通事故
    現場圖、道路交通事故調查報告表(一)、(二)各1份、現場照片
    12張、成大崑山骨外科診所診斷證明書1紙在卷可稽，被告
    之自白核與事實相符，應可採信。本案事證已臻明確，被告
    服用酒類，不能安全駕駛動力交通工具而駕駛及肇事致人受
    傷而逃逸之犯行，均堪認定，應予依法論科。
三、核被告所為，係犯刑法第185條之3服用酒類不能安全駕駛動
    力交通工具而駕駛罪、同法第185條之4之駕駛動力交通工具
    肇事致人傷而逃逸罪。被告所犯上開2罪間，犯意各別，罪
    名互異，應予分論併罰。爰審酌被告飲酒後吐氣所含之酒精
    濃度高達每公升0.58毫克，仍騎乘輕型機車在市區道路行駛
    ，嚴重危及公眾行車安全，且因疏未注意左右來車致與被害
    人王儷蓉所駕之機車相撞肇事，造成被害人因此受傷，且於
    肇事後，未對被害人施以必要之救護或停留現場等候警方處
    理，即逕行逃離現場，惡性非輕，惟念其已與被害人達成和
    解，有調解筆錄1份在卷可按（參見偵查卷第14頁），並審
    酌被告於本院審理時坦承犯行態度及其生活狀況、智識程度
    （國小畢業）等一切情狀，分別量處如主文所示之刑，並定
    其應執行刑，以資懲儆。
四、末查，被告未曾受有期徒刑以上刑之宣告，有臺灣高等法院
    被告前案紀錄表1份在卷可憑，且已與被害人成立和解，此
    有前開調解筆錄1份在卷可稽，足見被告經本次罪刑之宣告
    後，當知所警惕，信無再犯之虞，本院認為前開對其宣告之
    刑，以暫不執行為適當，併予宣告緩刑2年，以啟自新。惟
    被告酒後駕駛自小客車肇事致人死亡，於肇事後復逕行逃逸
    ，守法觀念顯有不足，為使被告於緩刑期間內，仍深知戒惕
    ，避免緩刑之宣告遭撤銷，且導正其行為與建立正確之法治
    觀念，爰併宣告其於緩刑期間內，向指定之政府機關、政府
    機構、行政法人、社區或其他符合公益目的之機構或團體，
    提供60小時之義務勞務，並依刑法第93條第1項第2款之規定
    ，應於緩刑期間付保護管束，期能使被告於義務勞務過程及
    保護管束期間，確切明瞭其行為所造成之損害，並建立正確
    法治觀念。至於被告究應向何政府機關、政府機構、行政法
    人、社區或其他符合公益目的之機構或團體提供義務勞務，
    屬執行之問題，應由執行檢察官斟酌全案情節及各該政府機
    關、政府機構、行政法人、社區或其他符合公益目的之機構
    或團體之需求，妥為指定，附此敘明。
據上論斷，應依刑事訴訟法第273條之1第1項、第299條第1項前
段，刑法第185條之3、第185條之4、第51條第5款、第74條第1項
第1款、第2項第5款、第93條第1項第2款，刑法施行法第1條之1
，判決如主文。
本案經檢察官王誠到庭執行職務。
中    華    民    國   100    年    10    月    26    日
                  刑事第一庭    法  官  郭千黛
以上正本證明與原本無異。
如不服本判決應於收受本判決後10日內向本院提出上訴書狀，並
應敘述具體理由。其未敘述上訴理由者，應於上訴期間屆滿後20
日內向本院補提理由書狀（均須按他造當事人之人數附繕本）「
切勿逕送上級法院」。
                                書記官  蔡明峰
中    華    民    國   100    年    10    月    26    日
附錄本案所犯法條全文
中華民國刑法第185條之3
服用毒品、麻醉藥品、酒類或其他相類之物，不能安全駕駛動力
交通工具而駕駛者，處 1 年以下有期徒刑、拘役或科或併科 15
萬元以下罰金。
中華民國刑法第185條之4
（肇事遺棄罪）
駕駛動力交通工具肇事，致人死傷而逃逸者，處 6 月以上 5 年
以下有期徒刑。